臺灣臺中地方法院刑事判決　　　　　　　 96年度易字第321號
公　訴　人　臺灣臺中地方法院檢察署檢察官
被　　　告　甲○○
上列被告因家庭暴力防治法之妨害自由案件，經檢察官提起公訴
（九十五年度偵字第二七一七八號），本院判決如下：
    主    文
甲○○以加害生命、身體之事，恐嚇他人致生危害於安全，處拘
役伍拾日，如易科罰金，以新臺幣壹仟元折算壹日。
    犯罪事實
一、甲○○為乙○○之胞兄，其二人間具有家庭暴力防治法第三
    條第四款所定之家庭成員關係。而甲○○曾於民國八十四年
    間因殺人未遂及懲治盜匪條例案件，分別經法院判處有期徒
    刑八年、十年六月確定，嗣經定其應執行刑為有期徒刑十七
    年六月，指揮書執畢日期原為一百零一年一月二十六日，於
    九十四年六月十日假釋出獄。詎甲○○猶不知悔改，於假釋
    期間之九十五年十一月二十七日晚上六時許，在其胞弟乙○
    ○位於臺中縣豐原市○○街三十七巷三號住宅大門前，因向
    屋內裹足不出之乙○○要錢遭拒，竟基於恐嚇乙○○生命、
    身體之犯意，在屋外將其右手所持之不明利器刺向上鎖之鐵
    紗門（毀損部分未據提出告訴），並做出砍人之動作二次後
    ，再以手勢作出開槍之動作，向乙○○恫稱：「您爸是甲○
    ○，．．不要出來，出來打給你死」等語，致使乙○○心生
    畏懼，而危害於安全。
二、案經乙○○訴由臺灣臺中地方法院檢察署檢察官偵查起訴。
    理　　由
一、訊據被告甲○○矢口否認犯行，辯稱：其與乙○○是兄弟，
    當天其確有與乙○○發生口角，但並沒有恐嚇乙○○，也沒
    有說什麼，鐵紗門也不是其刺破的，乙○○提出之錄音帶裏
    的聲音，也不是其聲音云云。然查：上揭犯罪事實，業據證
    人乙○○於本院審理時（證人許紹統於偵查中之證述未經具
    結，依刑事訴訟法第一百五十八條之三規定，不得作為證據
    。）及證人謝柔妮於偵查中（並無顯不可信之情況，依刑事
    訴訟法第一百五十九條之一第二項規定，得為證據）證述屬
    實，並有照片二張附於偵查卷可稽，復有被害人乙○○提出
    案發當時之錄音帶及譯文可資佐證。上開錄音帶經本院當庭
    勘驗結果核與譯文之內容相符，且被告亦確有恐嚇被害人乙
    ○○之言詞。被告之所辯無非卸飾之詞，不足採信，事證明
    確，其犯行洵堪認定。
二、核被告所為，係犯刑法第三百零五條之恐嚇危害於安全罪，
    屬於家庭暴力防治法第二條第二款所稱之家庭暴力罪。爰審
    酌被告被告犯罪之動機、目的、手段、其品行及智識程度、
    犯罪所生之危害、於假釋中再犯，且卸飾責任，未具悔意等
    一切情狀，量處如主文所示之刑，並諭知易科罰金之折算標
    準。
據上論斷，應依刑事訴訟法第二百九十九條第一項前段，刑法第
三百零五條、第四十一條第一項前段，刑法施行法第一條之一第
一項、第二項前段，判決如主文。
本案經檢察官李芳瑜到庭執行職務。
中　　華　　民　　國　　96　　年　　4 　　月　　9 　　日
                  刑事第八庭  審判長法　官  林慧英
                                    法　官  賴恭利
                                    法　官  簡源希
上為正本係照原本作成
如不服本判決，應於送達後十日內向本院提出上訴狀（須附繕
本），上訴於臺灣高等法院臺中分院。
                                    書記官  張雅慧
中　　華　　民　　國　　96　　年　　4 　　月　　9 　　日
附錄論罪科刑法條：
刑法第三百零五條
　以加害生命、身體、自由、名譽、財產之事，恐嚇他人致生危
  害於安全者，處二年以下有期徒刑、拘役或三百元以下罰金。
